【裁判字號】    99,簡上,90
【裁判日期】    990820
【裁判案由】    侵占
【裁判全文】
臺灣臺南地方法院刑事判決              99年度簡上字第90號
上  訴  人  臺灣臺南地方法院檢察署檢察官
被      告  丙○○
上列上訴人因上列被告侵占案件，不服本院99年度簡字第176號
中華民國99年1月29日第一審簡易判決（聲請簡易判決處刑書案
號：98年度偵字第14333號），提起上訴，本院管轄之第二審合
議庭判決如下：
    主  文
上訴駁回。
    事實及理由
一、本案經本院審理結果，認第一審判決對被告丙○○論以刑法
    第三百三十五條第一項之侵占罪，量處拘役二十日，並依刑
    法第四十一條第一項前段之規定，諭知如易科罰金，以新臺
    幣一千元折算一日，其認事用法及量刑均無不當，應予維持
    ，並引用附件第一審判決書記載之事實、證據及理由。
二、上訴意旨雖以：被告侵占款項尚未償還，事後還指稱告訴人
    乙○○放重利，原審量刑過輕，請求將原判決撤銷，更為適
    當之判決。然而，關於刑之量定，係實體法上賦予法院得為
    自由裁量之事項，倘其未有逾越法律所規定之範圍，除顯有
    失出失入等科罰與罪責不相當之情形外，應予尊重，不得任
    意加以指摘，本院認原審判決量處之刑度係綜合被告素行非
    佳，因缺錢周轉，為一己一時之便，而為本次侵占犯行，惟
    念其於本院坦認不諱，侵占之款項非鉅，對被害人所生危害
    尚非重大等一切情狀而為謹慎之裁量，並無違法或顯然失出
    失入，亦無何科罰與罪責不相當之瑕疵可指，被告亦於本院
    九十九年七月五日準備程序中仍就上揭犯行認罪，坦承交付
    甲○○○僅新臺幣（下同）九千元，雖就告訴人究係交付伊
    二萬元或一萬八千元有所爭執，惟證人甲○○○於九十九年
    八月十一日本院審理時結證：「（你會在本票上簽發兩萬元
    ，是否是因為你要借兩萬元？）是的。」、「（你當時借這
    個兩萬元，是否沒有借到兩萬元就無法解決當時的經濟問題
    ？）是的，剛好兩萬元才能解決問題。」、「（你開口說要
    兩萬，乙○○說要替你問看看，你告訴乙○○是否就是要足
    兩萬元？）是的。」、「（當時有無說何時要還這兩萬元？
    ）我有跟乙○○說當我借到錢，我筍子兩個月內收成就會還
    錢。」等語（見本院卷三第七十五頁背面、七十六頁至同頁
    背面），顯見證人甲○○○向告訴人表明所需款項係足額二
    萬元無誤，核與同日告訴人以證人身分結證稱：「（你對於
    丙○○說你只給他一萬八，有何意見？）那是被告說謊，我
    給丙○○的是兩萬元。」、「（你為何會借甲○○○兩萬元
    ，而不是其他金額？）因為甲○○○自己說需要兩萬元來解
    決問題。」、「（當初甲○○○是說需要兩萬元做什麼事情
    ？）甲○○○說家裡有人生病，需要兩萬元來付訂金之類的
    。」、「（當時你拿錢給丙○○去借給甲○○○時，有無跟
    交代要跟甲○○○講明何時還錢？）沒有，當時沒有說何時
    要還，但是甲○○○有說筍子收成就會還。」等語（見本院
    卷三第七十頁背面、七十二頁背面至七十三頁）相符，並有
    甲○○○簽立之二萬元本票一紙在卷可稽（見偵查卷一第三
    頁），故被告侵占款項確係一萬一千元，應足認定。檢察官
    上訴並未指摘原審判決有任何認事用法違背法令之處而提起
    上訴，為無理由，應予駁回。
據上論斷，應依刑事訴訟法第四百五十五條之一第一項、第三項
、第三百七十三條、第三百六十八條，判決如主文。
本案經檢察官丁○○到庭執行職務。
中    華    民    國    99    年    8    月    20    日
                  刑事第五庭  審判長  法  官  張瑛宗
                                      法  官  包梅真
                                      法  官  鍾邦久
以上正本證明與原本無異。
不得上訴。
                                      書記官  蔡志賢
中    華    民    國    99    年    8    月    20    日

司法院資訊處製作；財團法人民間司法改革基金會備份。
